【裁判字號】    95,裁,381
【裁判日期】    950223
【裁判案由】    地價稅
【裁判全文】
最  高  行  政  法  院  裁  定
                                     95年度裁字第00381號
抗  告  人  林光復即林乾記祭祀公業管理人
上列抗告人因與相對人臺北縣政府稅捐稽徵處間地價稅事件，對
於中華民國94年3月28日臺北高等行政法院93年度訴字第2447號
裁定提起抗告，本院裁定如下︰
    主  文
抗告駁回。
抗告訴訟費用由抗告人負擔。
    理  由
一、本件抗告人所有坐落新店市○○段33、39、42、48、50地號
    等5筆土地（下稱系爭土地），原依土地稅法第22條第1項規
    定係課徵田賦。相對人所屬新店分處依新店地政事務所以民
    國（下同）90年9月11日90北縣店地價字第13001號函送之都
    市計畫公共設施完竣地區土地登記清冊，以系爭土地90年已
    劃入公共設施完竣地區，通知抗告人自91年起按一般稅率課
    徵地價稅。抗告人於繳納完畢後，主張系爭寶元段33、39地
    號二筆土地，原作農業使用，因建築基地未面臨計畫道路、
    廣場、市區道路○○路者，不得申請指定建築線建築，申請
    建照應依台灣省建築管理規則第2條、第11條第5款檢附建築
    線指定圖，始得辦理，依規定無法建築使用現仍作農業使用
    ，合於土地稅法第22條第3款、第4款規定，請准予課徵田賦
    並退還已繳之91年期地價稅，遭相對人以92年11月28日北稅
    新二字第0920028390號處分書否准所請。抗告人不服，提起
    訴願，亦遭決定駁回，遂提起行政訴訟。
二、原裁定駁回抗告人在原審之訴，其理由略以：本件抗告人於
    93年1月7日收受原處分即相對人92年1月28日北稅新二字第
    0920028390號處分書，有掛號郵件回執影本附原處分卷可稽
    ，因抗告人設址臺北縣，無需加計在途期間，計其30日之提
    起訴願期間，應自93年1月8日起算，至同年2月6日屆滿，抗
    告人遲至93年2月12日始提起訴願，亦有蓋於訴願書上之收
    文日戳可憑，其提起訴願已逾首揭法定不變期間，自為法所
    不許，訴願決定雖漏未以其訴願逾期為程序駁回，而為實體
    上審酌，雖有未洽，惟其駁回結果相同，仍應維持。
三、本件抗告意旨略謂：本案收受原處分者，係由友人林燕清取
    本人印章代為領取，且一時不查，受領後未告知代理人，迄
    本人發現知悉後，即迅速處理提起訴願，自不可歸責於抗告
    人及代理人未收到原處分書。本案尚未完成合法之送達程序
    ，依法自未產生裁定確定之效力。因對本案爭議之送達知悉
    日期尚有爭議，宜先查明緣由，釐清本案事實，方為允當。
四、本院按：「送達，於應受送達人之住居所、事務所或營業所
    為之」、「於應送達處所不獲會晤應受送達人時，得將文書
    付與有辨別事理能力之同居人、受僱人或應送達處所之接收
    郵件人員」，行政程序法第72條第1項前段、第73條第1項分
    別定有明文。卷查原處分書係由江錦華於93年1月7日在抗告
    人之住居所台北縣新店市○○路○段1巷2號簽收，並註明其
    身分為「姪女」，揆諸前開規定，已生送達效力。且抗告人
    所提訴願書第1頁亦載明其係於93年1月7日收受或知悉行政
    處分。則原審以其遲至93年2月12日始提起訴願，已逾法定
    不變期間，自為法所不許，起訴亦不合法，乃裁定駁回其訴
    ，於法並無不合。抗告論旨，仍執前詞，指摘原裁定違誤，
    求予廢棄，難認有理由，應予駁回。
五、依行政訴訟法第104條、民事訴訟法第95條、第78條，裁定
    如主文。
中    華    民    國    95    年    2     月    23    日
                  第三庭審判長法  官  趙  永  康
                              法  官  鄭  淑  貞
                              法  官  侯  東  昇
                              法  官  黃  淑  玲
                              法  官  林  文  舟
以  上  正  本  證  明  與  原  本  無  異
中    華    民    國    95    年    2     月    23    日
                              書記官  彭  秀  玲


司法院資訊處製作；財團法人民間司法改革基金會備份。
